# 请教陈版和各位大拿关于过渡期损益的账务处理问题

提问人：蓝田轩宇 时间：2016-09-21 16:33:23
版主和各位大神，现在有这样一个案例。A公司将其子公司100%股权转让给B公司，股权交割日为 7 月 31 日，其中规定，1-7月的过渡期损益由子公司按照其1-7月份累计净利润金额，以现金方式支付给A公司，截止到 7 月 31 日，子公司盈利。那么A公司收到子公司的现金形式的过渡期损益，改如何做账？合并报表层面需要怎么做呢？

回答人：chenyiwei
个别报表层面视同收到子公司分配的股利，确认为投资收益。 合并报表层面，该金额最终是影响丧失控制权之日确认的处置损益，所以也是计入投资收益，但是以处置损益的形式出现，与个别报表层面视同股利收益不同。

提问人：蓝田轩宇 时间：2016-09-23 10:42:49
谢谢陈版。 我还有一些疑问：这块视同子公司分配的股利，因为是净利润，且 731 也经过了审计并出具了审计报告，这块母公司的投资收益不需要缴纳企业所得税了是吗？ 合并报表层面，等于是把处置子公司所取得投资收益分为三块：一个是把期初的未分配利润从投资收益中，一个是把当期的1-7月份的净利润从投资收益中还原，剩下的就是处置子公司的投资收益。之前因为没有收到这块现金收益，我在合并报表中的做法是 借：投资收益 贷：未分配利润——期初 贷：未分配利润——本期 那现在这块收益收到了，那这块具体应该怎么做呢/

回答人：chenyiwei
1 、只要是以利润分配的名义，则无需缴纳企业所得税。 2 、收到收益贷记合并报表层面的投资收益（股权投资处置损益）。